臺灣高雄地方法院行政訴訟裁定
111年度救字第6號
聲  請  人  林志鴻  
相  對  人  高雄市政府衛生局

代  表  人  黃志中  
上列當事人間傳染病防治法事件，聲請人聲請訴訟救助，本院裁
定如下：
    主  文
聲請駁回。　　
　　理  由
一、按「當事人無資力支出訴訟費用者，行政法院應依聲請，以
    裁定准予訴訟救助。但顯無勝訴之望者，不在此限。」、「
    聲請人無資力支出訴訟費用之事由應釋明之。「前項釋明，
    得由受訴行政法院管轄區域內有資力之人出具保證書代之。
    」，行政訴訟法第101條、第102條第2項、第3項分別定有明
    文。又行政訴訟法第101條所謂無資力，係指窘於生活，且
    缺乏經濟上之信用者而言（最高行政法院97年度裁聲字第7
    號裁定意旨參照）。至是否無資力支出訴訟費用，應由聲請
    人提出可使行政法院信其主張為真實且能即時調查之證據以
    釋明之，此觀依行政訴訟法第102條第2項及第176條準用民
    事訴訟法第284條之規定自明。又所謂釋明係指讓法院得到
    大致的心證，可使法院信其主張為真實之證據而言。倘法院
    就聲請人提出之證據，未能信其無資力支出訴訟費用之主張
    為真實，即應將其聲請駁回。
二、聲請意旨略以：聲請人與相對人間傳染病防治法事件由本院
    以民國111年度簡字第22號（下稱系爭本案）審理中。聲請
    人失業在家，生活十分困難，無資力支出訴訟費用，有109
    年度綜合所得稅資料可證；而本件係因相對人對聲請人未戴
    口罩之處罰確有矯枉過正之開罰爭議，聲請人定有勝訴希望
    ，故聲請准予系爭本案之訴訟救助。
三、查聲請人所提出109年度綜合所得稅各類所得資料清單，僅
    係稅捐稽徵機關依納稅義務人申報資料作成，實際上難以掌
    握未經申報之收入，無從完整呈現納稅義務人全年度之所得
    收入情形，自不足以充足顯示聲請人之全面資力狀況，且綜
    合所得稅各類該得資料清單為109年度之申報所得，亦無從
    適足反映聲請人於本件起訴時(即111年3月4日)之實際資力
    得情形，故上開資料無法憑以釋明聲請人有何窘於生活，且
    缺乏經濟上之信用，而無資力支出裁判費之情。此外，聲請
    人復未提出其他足使法院信其主張為真實，且能即時調查之
    證據以為釋明，亦未提出本院管轄區域內有資力之人出具之
    保證書，依前開規定，本件訴訟救助之聲請，於法尚有未合
    ，應予駁回。
中　　華　　民　　國　　111 　年　　5 　　月　  10  　日
　　　　　　　　　行政訴訟庭　法　官　謝琬萍
以上正本係照原本作成。　　　　　　　　　
如不服本裁定，應於送達後10日內以原裁定有違背法令為理由向
本院提出抗告狀（須按他造人數附繕本）。 
中　　華　　民　　國　　111 　年　　5 　　月　　11　　日
                              書記官  林麗文